臺灣臺北地方法院刑事判決　　　　　九十四年度易字第十四號
公　訴　人　臺灣臺北地方法院檢察署檢察官
被　　　告　甲○○
上列被告因毀損案件，經檢察官聲請以簡易判決處刑（九十三年
度偵字第一二二六號），本院認為不宜以簡易判決處刑，改依通
常程序審理判決如下：
    主  文
甲○○損壞他人之冷氣機，足以生損害於他人，處拘役拾日，
如易科罰金，以佰元折算壹日。
    事  實
一、甲○○於民國九十二年八月十五日九時三十分許，在臺北縣
    新店市○○路一一四號前，因見鄰居乙○○持照相機欲拍攝
    其前所搭蓋之違章建築供報拆之用，而心生不滿，竟於同日
    十八時許，至同路一一四巷四號一樓乙○○住處門外，持鐵
    鎚敲破乙○○所有，裝置於該址窗戶之冷氣機之側殼及敲壞
    後散熱片，致使該冷氣機冷媒外洩而不堪使用，足以生損害
    於乙○○。
二、案經乙○○訴由臺北縣政府警察局新店分局報告臺灣臺北地
    方法院檢察署檢察官偵查並聲請以簡易判決處刑，本院改依
    通常程序審理。
    理  由
一、訊據被告甲○○矢口否認犯行，辯稱：沒有敲打乙○○的冷
    氣機云云。經查：上開犯罪事實，業據被害人乙○○指訴明
    確（九十三年度偵字第一二二六號偵卷第六、七、十九、三
    四、三五頁），並經證人丙○○警訊證稱：我有目擊甲○○
    在敲冷氣機，是九十二年八月十五日約十八時許，當時因我
    回家開門時，我家的狗跑出來，我追過去，經過環河路一一
    四巷口就聽見敲擊冷氣機的聲音，我低頭看，就看到甲○○
    持鐵鎚在敲擊冷氣機，並且邊喊「給我出來」等語（同偵卷
    第二十頁）；於本院證稱：我在警訊中講的實在，我看到的
    人就是在庭被告甲○○，我承租乙○○上面的房子，被告住
    在下面我們低頭可以看到，被告沒有看到我，我有看到他等
    語明確（本院審判筆錄第二頁）。證人羅秀卿警訊中亦證稱
    ：我沒有目擊乙○○冷氣機遭敲擊的情形，但我在九十二年
    八月十五日十六時至十八時之間，聽到有人在敲鐵的聲音，
    並且聽到敲的人邊喊：「給我出來」，我聽那聲音的腔調就
    是鄰居甲○○的聲音，等我走出去時就沒看到人等語（同偵
    卷第二一頁）；偵查中證稱：我聽到敲打鐵的聲音，聽到是
    甲○○的聲音說你給我出來，敲的聲音很大，當時我害怕不
    敢出來，之後我出來他已經不在，我確定是甲○○的聲音等
    語，互核大致相符，被告甲○○確有公訴人所指，持鐵鎚敲
    打而損壞被害人乙○○的冷氣機等情，甚為顯然，被告空言
    否認犯行，並非可採。此外，並有被害人乙○○之冷氣機遭
    敲擊後之照片五幀及現場照片一幀附卷為憑（同偵卷第二五
    至二七頁），本件事證明確，被告毀損犯行堪予認定。
二、核被告所為，係犯刑法第三百五十四條之毀損罪。爰審酌被
    告犯罪後否認犯行，態度不佳，惟係與被害人發生糾紛後，
    因氣憤而觸犯本件犯行，所毀損之冷氣機價值並非甚鉅，危
    害尚非重大，且被告現年七十九歲年事已高，及被告犯罪之
    手段、品行、智識程度、與被害人平日之關係等一切情狀，
    量處如主文所示之刑。
據上論斷，應依刑事訴訟法第四百五十二條、第二百九十九條第
一項前段，刑法第三百五十四條、第四十一條第一項前段，罰金
罰鍰提高標準條例第一條前段、第二條，判決如主文。
本案經檢察官陳韻如到庭執行職務
中　　華　　民　　國　九十四　年　　六　　月　 三十　 日
　　　　　　　　　刑事第五庭審判長法　官　黃程暉
                                  法  官  賴秀蘭
                                  法  官高偉文
以上正本證明與原本無異。
如不服本判決，應於判決送達後十日內向本院提出上訴狀（應抄
附繕本）。告訴人或被害人如對於本判決不服者，應具備理由請
求檢察官上訴，其上訴期間之計算係以檢察官收受判決正本之日
期為準。
  　　　　　　　　　　　　　　　　書記官　張華瓊
中　　華　　民　　國　九十四　年　　六　　月 　三十 　日
附錄本案論罪科刑法條全文
中華民國刑法第三百五十四條
毀棄、損壞前二條以外之他人之物或致令不堪用，足以生損害於
公眾或他人者，處二年以下有期徒刑、拘役或五百元以下罰金。
